【裁判字號】    98,易,1291
【裁判日期】    980615
【裁判案由】    毒品危害防制條例
【裁判全文】
臺灣臺北地方法院刑事判決              98年度易字第1291號
公  訴  人  臺灣臺北地方法院檢察署檢察官
被      告  甲○○
上列被告因違反毒品危害防制條例案件，經檢察官提起公訴（九
十八年度毒偵字第一二七三號），被告於準備程序中先就被訴事
實為有罪之陳述，經本院告以簡式審判之旨，並聽取當事人之意
見後，本院合議庭裁定行簡式審判程序，判決如下：
    主  文
甲○○施用第二級毒品，累犯，處有期徒刑肆月，如易科罰金，
以新臺幣壹仟元折算壹日。扣案如附表編號一所示之物沒收銷燬
之，如附表編號二所示之物沒收之。
    事  實
一、甲○○前於(一)民國九十五年間，因施用毒品而違反毒品危害
    防制條例案件，經臺灣士林地方法院以九十五年度毒聲字第
    四五七號裁定送觀察、勒戒後，認有繼續施用毒品之傾向，
    再經同院以九十六年度毒聲字第二○七號裁定令入戒治處所
    施以強制戒治，於九十七年二月四日停止其處分出監，並經
    臺灣士林地方法院檢察署檢察官於九十七年三月三日以九十
    七年度戒毒偵字第二一號不起訴處分書為不起訴處分確定。
    另於(二)九十六年間，因詐欺案件，經臺灣士林地方法院以九
    十六年度士簡字第三八三號刑事判決，判處有期徒刑四月確
    定，嗣經同院以九十六年度聲減字第三一七○號裁定減刑為
    有期徒刑二月，於九十七年四月三日縮短刑期執行完畢。
二、甲○○仍不知悔改，基於施用第二級毒品甲基安非他命（下
    稱甲基安非他命）之犯意，於九十八年四月十五日九時許，
    在其位於臺北市○○區○○街十五號居處內，以將甲基安非
    他命置放於其所有、如附表編號二所示之吸食器內燒烤後吸
    食煙霧之方式，施用甲基安非他命一次。嗣於同日十二時許
    ，經警持本院法官核發之搜索票前往甲○○上址居處執行搜
    索，當場查獲甲○○持有如附表所示之毒品、吸食器等物，
    乃接受調查，經警採集其尿液送驗呈安非他命類陽性反應，
    而知甲○○有上開施用甲基安非他命一次之犯行。
三、案經臺北市政府警察局北投分局報告臺灣臺北地方法院檢察
    署檢察官偵查起訴。
    理  由
一、證據之認定：
    上開事實二之部分，有被告甲○○於上述時、地為警查獲，
    經警採集其尿液送臺灣尖端先進生技醫藥股份有限公司以酵
    素免疫分析法初步檢驗及氣相層析質譜儀法確認檢驗，結果
    發現有甲基安非他命陽性反應之濫用藥物檢驗報告一紙附卷
    足憑，而扣案如附表編號一所示之物，經交通部民用航空局
    航空醫務中心以氣相層析質譜儀法檢驗，結果檢出含有甲基
    安非他命成分無訛，有該局於九十八年四月三十日出具之航
    藥鑑字第○九八二二四八號毒品鑑定書一紙附卷可證，復有
    如附表編號二所示之吸食器扣案可證，且被告對於上開事實
    二之部分於本院九十八年六月一日審理時供承不諱（本院當
    日審判筆錄參照），是依(一)上開濫用藥物檢驗報告一紙、(二)
    扣案如附表編號一所示之甲基安非他命一小包及(三)扣案如附
    表編號二所示之吸食器等補強證據已足資擔保被告於本院審
    理中所為之上開任意性自白具有相當程度之真實性，而得確
    信被告上述自白之犯罪事實確屬真實，從而依刑事訴訟法第
    一百五十六條第一項及同條第二項規定，自得依被告上述自
    白及該補強證據認定被告確有為上述施用甲基安非他命一次
    之犯行，本件事證明確，被告之犯行堪以認定。
二、論罪科刑之法律適用：
  (一)按甲基安非他命為毒品危害防制條例第二條第二項第二款所
    列之第二級毒品，是核被告甲○○所為，係犯毒品危害防制
    條例第十條第二項之施用第二級毒品罪。其施用甲基安非他
    命前後持有甲基安非他命之低度行為，應為施用甲基安非他
    命之高度行為所吸收，不另論罪。
  (二)查被告有如事實一之(二)部分所載之犯罪科刑執行情形，有臺
    灣高等法院被告前案紀錄表一份在卷可稽，其前受有期徒刑
    執行完畢，於五年以內故意再犯本件有期徒刑以上之罪，為
    累犯，應依刑法第四十七條第一項之規定加重其刑。
  (三)爰審酌被告前於經觀察、勒戒後，仍未能把握自新機會，徹
    底戒除施用毒品之惡習，仍再施用足以導致人體機能發生依
    賴性、成癮性及抗藥性等障礙之甲基安非他命，惟念其施用
    毒品乃戕害自身身心健康，尚未危及他人，及犯罪後坦承犯
    行，態度尚稱良好，兼衡其犯罪動機、手段、施用毒品之次
    數等一切情狀，量處如主文所示之刑，並諭知易科罰金之折
    算標準，以示警儆。
  (四)扣案如附表編號一所示之物，經送鑑驗後，結果檢出含有甲
    基安非他命成分無誤，已如上述，應依毒品危害防制條例第
    十八條第一項前段規定，不問屬於犯人與否，由本院諭知沒
    收銷燬之。至扣案如附表編號二所示之物，係被告所有，供
    其施用甲基安非他命所用之物，業據被告於本院九十八年六
    月一日審理時供承在卷（本院當日審判筆錄參照），爰依刑
    法第三十八條第一項第二款、第三款之規定宣告沒收。
據上論斷，應依刑事訴訟法第二百七十三條之一第一項、第二百
九十九條第一項前段，毒品危害防制條例第十條第二項、第十八
條第一項前段，刑法第十一條、第四十七條第一項、第四十一條
第一項前段、第三十八條第一項第二款、第三款，判決如主文。
本案經檢察官廖先志到庭執行職務。
中    華    民    國    98    年    6     月    15    日
                  刑事第九庭法  官  張詩芸
以上正本證明與原本無異。
如不服本判決應於收受送達後10日內向本院提出上訴書狀，並應
敘述具體理由；其未敘述上訴理由者，應於上訴期間屆滿後20日
內向本院補提理由書（均須按他造當事人之人數附繕）「切勿逕
送上級法院」。
                            書記官  顏淑華
中    華    民    國    98    年    6     月    15    日
附錄本案論罪科刑法條全文
毒品危害防制條例第十條
施用第一級毒品者，處六月以上五年以下有期徒刑。
施用第二級毒品者，處三年以下有期徒刑。
附表
┌──┬─────┬──────┬──────────┐
│編號│物品名稱  │數 量       │扣押物品清單編號    │
├──┼─────┼──────┼──────────┤
│ 一 │甲基安非他│壹包（驗餘淨│臺北地檢署九十八年度│
│    │命        │重零點肆壹│安保管字第一四八號編│
│    │          │柒公克）    │號２                │
├──┼─────┼──────┼──────────┤
│ 二 │吸食器    │壹組        │臺北地檢署九十八年度│
│    │          │            │綠保管字第五五一號編│
│    │          │            │號１                │
└──┴─────┴──────┴──────────┘


司法院資訊處製作；財團法人民間司法改革基金會備份。
